# 请教陈版，知识产权融资事项

提问人：zhenjiawei 时间：2019-12-28 08:05:12
请教陈版，审计过程中发生了被审计单位出现知识产权质押保证借款的情况，但是公司在生产研发过程中形成的知识产权均没有入账。借款合同也没有列明知识产权清单，但是公司有找评估公司进行评估，但未见评估报告。
如果企业资金周转出现问题，无法按时归还借款，知识产权质押的损失该怎么计算？质押是债务人或第三人向债权人移转某项财产的占有权，并由后者掌握该项财产，以作为前者履行某种支付金钱或履约责任的担保。如果公司在日常生产活动中还在运用知识产权制造的商品与技术，那这个还算质押呀？最后这个质押在审计报告上借款担保出披露出来会有其他问题吗，还是不披露这个知识产权披露呢？新人第一次提问，在问题归纳与描述上有不足不清楚的地方，请陈版多多谅解。期待陈版的回复！

回答人：chenyiwei
你说的这种情况应当属于抵押而不是质押。在会计上直接按资产抵押借款进行会计处理即可。附注中作为所有权受限制的资产披露。